【裁判字號】    87,上訴,2712
【裁判日期】    890412
【裁判案由】    毒品危害防制條例
【裁判全文】
臺灣高等法院臺中分院刑事判決                  八十七年度上訴字第二七一二號
    上  訴  人  臺灣台中地方法院檢察署檢察官
    上  訴  人
    即  被  告  丙○○
    指定辯護人  本院公設辯護人  甲○○
右列上訴人因被告違反毒品危害防制條例案件，不服臺灣台中地方法院中華民國八十
七年四月二十九日第一審判決（民國八十六年度訴字第一六二九號，起訴案號：臺灣
台中地方法院檢察署民國八十六年度偵字第八三三五、八八五七號），提起上訴，本
院判決如左：
      主  文
原判決關於丙○○施用毒品、吸用化學合成麻醉藥品及定執行刑部分均撤銷。
丙○○連續施用第一級毒品及第二級毒品，均免刑。
      事  實
一、丙○○前曾於民國八十二年間因施用毒品、恐嚇、槍砲等案件，經法院判處定應
    執行有期徒刑六年，於八十四年十二月十一日假釋保護管束，於保護管束期間不
    知悔悟，分別基於施用第一級毒品海洛因及第二級毒品安非他命之概括犯意，自
    八十六年三月六日起至八十六年四月十六日止，在臺中市○○區○○路二巷上豪
    海釣場，前後多次以將海洛因摻入香煙中點燃吸食方式，施用海洛因；及多次將
    安非他命置於錫箔紙上再於其下燒烤使產生白煙吸入人體方式吸用安非他命。嗣
    於八十六年四月十七日下午四時許，丙○○在台中市○○區○○路、華夏巷口為
    警查獲，而查獲上情。
二、案經臺中縣警察局和平分局報請臺灣臺中地方法院檢察署檢察官偵查起訴，由本
    院裁定送觀察勒戒，認有繼續施用毒品傾向，再裁定施以強制戒治，執行期滿。
      理  由
一、右開事實，業經上訴人即被告丙○○（以下簡稱被告）自白不諱，且被告經警查
    獲採集之尿液，經送驗結果，均呈有甲基安非他命及嗎啡陽性反應，有臺中縣衛
    生局檢驗尿水報告書一紙附卷可稽（見第八八五七號偵查卷第四十五頁），被告
    犯行可以認定。
二、被告行為後，毒品危害防制條例已於八十七年五月二十日公布，自同月二十二
    日起施行，以之與行為時之舊法肅清煙毒條例及或麻醉藥品管理條例相比較結果
    ，以裁判時之新法即毒品危害防制條例之規定有利於被告，自應適用該新法。核
    被告所為，係犯毒品危害防制條例第十條第一、二項之罪。其持有毒品之低度犯
    行應為較高度之施用毒品犯行所吸收不另論罪，又其先後多次施用第一、二級毒
    品行為、犯罪構成要件相同，顯係基於概括犯意為之，均為連續犯，各論以一罪
    論。被告所犯上開二罪，犯意各別，行為互異，應予分論之。被告經本院依職權
    裁定送觀察勒戒後，認有繼續施用毒品傾向，再裁定施以強制戒治，於八十七年
    十二月十七日起送台灣台中監獄附設戒治所強制戒治，三個月後經裁定停止戒治
    付保護管束，保護管束期間自八十八年四月二十一日起至八十八年十二月十六日
    止，未發現違法情形而執行期滿，有台灣台中戒治所八十八年四月二十一日中戒
    教字第０四二一０號函、臺灣桃園地方法院檢察署八十九年一月七日桃檢楠護壹
    字第一００六三號函、本院戒治執行指揮書及回證等在卷可參，應依法為免刑之
    判決。原審予以論罪科刑固非無見，惟原判決未及依修正後之毒品危害防制條例
    之規定為免刑之判決容有可議，檢察官及被告上訴意旨，指摘原判決不當，為有
    理由，應由本院將原判決撤銷，而為免刑之判決。
據上論斷，應依刑事訴訟法第三百六十九條第一項前段、第三百六十四條、第二百九
十九條第一項但書，毒品危害防制條例第十條第一、二項、第二十三條第一項、第三
十五條第三款，刑法第十一條前段，第二條第一項前段、第五十六條判決如主文。
本案經檢察官乙○○到庭執行職務。
中      華      民      國    八十九    年      四      月     十二     日
                                  臺灣高等法院臺中分院刑事第七庭
                                        審判長法  官  林  榮  龍
                                              法  官  蔡  聰  明
                                              法  官  江  錫  麟
右正本證明與原本無異。
施用第一級毒品部分得上訴。
施用第二級毒品部分不得上訴。
如不服本判決應於收受送達後十日內向本院提出上訴書狀，其未述上訴之理由者並
得於提起上訴後十日內向本院補提理由書（均須按他造當事人之人數附繕本）。
                                              書記官  謝  雅  惠
中      華      民      國    八十九     年      四       月    十四    日
                                                                        Ｆ


司法院資訊處製作；財團法人民間司法改革基金會備份。
